【裁判字號】    89,易,2909
【裁判日期】    890919
【裁判案由】    傷害
【裁判全文】
臺灣高雄地方法院刑事判決                          八十九年易字第二九○九號
    公  訴  人  臺灣高雄地方法院檢察署檢察官
    被      告  甲○○
右列被告因傷害案件，經檢察官提起公訴（八十九年度調偵字第一七一號），本院判
決如左：
    主  文
甲○○傷害人之身體，處有期徒刑貳月，如易科罰金，以參佰元折算壹日。
    事  實
一、甲○○與乙○○係夫妻關係，於民國八十九年二月二十三日下午九時許，在高雄
    市路○鄉○○路二六二號住處內，因書籍置放問題發生爭執，甲○○竟基於傷害
    之犯意，毆打乙○○，致乙○○受有頸部右側三‧五Ｘ二公分、二Ｘ二公分之手
    指勒痕、前胸五Ｘ二公分瘀血、右手腕一Ｘ一公分瘀血及右手腕內側一Ｘ一公分
    瘀血等傷害。
二、案經乙○○訴請臺灣高雄地方法院檢察署檢察官偵查起訴。
    理  由
一、訊據被告甲○○固直承二人確曾於前開時地因書籍置放問題發生爭執一情非虛，
    惟矢口否認有任何傷害犯行，辯稱：當天是告訴人乙○○毆打伊，伊並未出手，
    而告訴人身上的傷有造假之嫌云云。惟查：
（一）右揭事實，業據告訴人乙○○指訴甚詳，並有行政院衛生署臺南醫院所出具之
      驗傷證明書一紙在卷可資佐憑，且以當時二人發生爭執之過程，係於住宅房間
      內，固使本院無從傳訊見聞此事實之人證述。惟告訴人於事發後翌日，即前往
      高雄縣警察局湖內分局一甲派出所（下稱一甲派出所），欲就此傷害事件提起
      告訴，嗣經員警勸導及協調下，情緒始稍見緩和，此有該所所長羅德慶到庭證
      述：（問是否於八十九年二月二十四日處理被告與告訴人間之傷害案件，過程
      如何？）是，當天告訴人由父親陪同前來說被被告傷害，想提起告訴，伊基於
      所長立場，為顧及其家庭和諧，伊有勸雙方回去談談是否能和解，告訴人當時
      有明確表示要提起傷害告訴，因當時雙方各說各話，伊從中協調，希望二人先
      回去釐清問題發生原因，再協調處理方式，所以告訴人當天並未立即提起告訴
      等語甚詳（見本院八十九年八月二十六日訊問筆錄）。其次，被告與告訴人於
      事發後即同月二十七日，告訴人欲返回上開地點取回衣物前，曾向一甲派出所
      請求保護，此復有證人張永雄到庭結證：告訴人來派出所報案表示怕受到暴力
      傷害，伊有進去被告家中，看告訴人在收拾個人物品要回去，伊有看見二人在
      爭執，至於爭執內容伊並未注意聽等語屬實（見本院八十九年八月十六日訊問
      筆錄），並有該所八十九年二月二十七日工作紀錄簿影本一份在卷可資佐憑，
      且核與證人前開證述之情節相符，參以告訴人與被告間本係夫妻，告訴人實無
      設詞誣陷被告，並預先擔憂會受到被告傷害，而有所防範之情，佐之本件發生
      之情境，並無他人得以見聞之情形下，告訴人於事發後翌日即前往一甲派出所
      表示欲提起告訴，顯見告訴人指稱於右揭時地遭被告毆打之語，洵非虛詞，應
      足信採。
（二）至於告訴人是否因被毆打受傷一情，除上開驗傷證明書外，尚有告訴人右頸處
      勒痕之照片在卷可憑，且由照片所載日期，亦為八十九年二月二十四所拍攝，
      經比對與前揭驗傷證明書之載述及日期相符。雖上開證人羅德慶及張永雄均證
      陳：當時並無注意看見被告有無受傷等語。惟由告訴人之傷勢觀之，均位於頸
      部、前胸、左、右手腕處，對照案發時間係屬冬季欲進入春季之時序，氣候寒
      冷，衣著本較厚重密實，此有告訴人所提出之照片在卷可參，而告訴人之受傷
      部位，均屬較為隱密，且亦易受長袖衣物所覆蓋，若非告訴人主動出示，於客
      觀上顯難察覺，故證人上開證述，尚未足為被告有利事實之認定，應予敘明。
（三）綜合歸納上開間接證據與告訴人指訴以斷，出手傷害者，應屬被告無疑，被告
      上開辯詞，實係臨訟卸責之語，委無足採，是本件事證明確，被告犯行堪予認
      定，應依法論科。至於被告請求本院傳喚證人即被告之姐姐李金蘭證述告訴人
      並未受傷之情，惟本院就證人是否可於當時見聞告訴人受傷之情況，業已說明
      如前，且李金蘭與被告係二親等之旁系血親關係，其證詞難免偏頗，故本院認
      已無傳訊之必要，此外被告固提出於八十九年四月二十七日所拍攝告訴人之照
      片，以證明告訴人並未受傷之事實，惟由拍攝之角度觀之，該照片係拍攝告訴
      人身體之左側，而告訴人受傷部位係處右頸部，故無法由被告所提出之照片，
      遽以推論告訴人並未受傷之事實，從而亦難憑為被告辯詞之佐證，均併此敘明
      。
三、核被告所為，係犯刑法第二百七十七條第一項之傷害罪，爰審酌被告並無前科，
    品行尚佳，此有臺灣高雄地方法院檢察署檢察官刑案資料查註紀錄表可按，與告
    訴人於事件發生時係夫妻關係，本應彼此尊重相互扶持，遇有爭執更應以最大之
    誠懇與寬容化異求同，並探求及釐清問題之癥結，以維持未來共同生活之相處模
    式，而非恣意以肢體暴力，以凸顯己方之訴求，並形成對他方人性尊嚴之侵犯，
    被告並未深切體會事件發生原因，且於犯罪後飾詞圖卸，冀免刑責，足徵其犯罪
    後態度非佳，爰量處如主文所示之刑，並諭知易科罰金之折算標準，以資懲儆。
據上論斷，應依刑事訴訟法第二百九十九條第一項前段、刑法第二百七十七條第一項
、第四十一條，罰金罰鍰提高標準條例第一條前段、第二條，判決如主文。
中      華      民      國      八十九      年    九    月     十九     日
                                臺灣高雄地方法院刑事第二庭
                                    審判長  法  官  黃三友
                                            法  官  廖建瑜
                                            法  官  李代昌
右正本證明與原本無異。
如不服本判決，應於判決送達後十日內，向本院提出上訴狀。
                                            書記官  吳韻芳
中      華      民      國      八十九      年    九月     十九     日
附錄本判決論罪科刑適用法條
刑法第二百七十七條第一項
傷害人之身體或健康者，處三年以下有期徒刑，拘役或一千元以下罰金。
犯前項之罪，因而致人於死者，處無期徒或七年以上有期徒刑，致重傷者，處三年以
上、十年以下有期徒刑。


司法院資訊處製作；財團法人民間司法改革基金會備份。
